【裁判字號】    97,易緝,6
【裁判日期】    970429
【裁判案由】    傷害
【裁判全文】
臺灣苗栗地方法院宣示判決筆錄           97年度易緝字第6號
公  訴  人  臺灣苗栗地方法院檢察署檢察官
被      告  甲○○
上列被告因傷害案件（起訴案號：96年度偵字第1079號），本院
於中華民國97年4 月29日下午4 時許，在本院第10法庭宣示判決
，出席職員如下：
                審判長法  官  柳章峰
法官起立朗讀判決主文、犯罪事實要旨、處罰條文、附記事項，
及告以上訴限制、期間並提出上訴狀之法院，且諭知記載其內容
：
一、主  文：
    甲○○共同傷害人之身體，累犯，處有期徒刑肆月，如易科
    罰金，以新台幣壹仟元折算壹日，減為有期徒刑貳月，如易
    科罰金，以新台幣壹仟元折算壹日。並應向乙○○○支付新
    台幣陸拾萬元，分六十期給付，每月為一期，於每月十日前
    各給付新台幣壹萬元，至清償完畢為止，如有一期未給付，
    視為全部到期。
二、犯罪事實要旨：
（一）甲○○曾因傷害案件，經法院判處有期徒刑6 月確定，於
      民國95年10月6日期滿執行完畢（構成累犯）。
（二）甲○○與湯玉崧（已先行審結），於96年2 月15日下午3
      時許，與戴榮福、朱秀麗、潘克忠等人，一同在苗栗縣南
      庄鄉西村13鄰大屋坑40-1號高錦勝住處飲酒作樂，其間甲
      ○○酒後不知何故與潘克忠發生爭執，甲○○竟基於傷害
      之犯意，出手毆打潘克忠，而湯玉崧見狀，亦與甲○○基
      於傷害之犯意聯絡，持高錦勝所有之掃把1 支毆打潘克忠
      ，使潘克忠受有右胸腔後壁脊椎旁第3 、4 肋骨間有局部
      挫傷出血、右胸腔後壁積血塊、右嘴角下唇有小挫傷、左
      胸前壁局部鈍挫傷、右肺上葉出血等傷害。屋主高錦勝隨
      即報警，經苗栗縣警察局頭份分局南庄分駐所警員顏記輝
      到場處理，詢問潘克忠是否叫救護車送醫，潘克忠答不用
      ，並自行騎乘機車離去。而潘克忠原患有肺炎，因胸部挫
      傷併發肺部嚴重感染，造成呼吸性休克，於96年2 月18日
      晚上10時許不治死亡。
（三）案經潘克忠之母乙○○○訴由苗栗縣警察局頭份分局報請
      台灣苗栗地方法院檢察署檢察官偵查起訴。
三、處罰條文：
    刑法第277條第1 項。
四、協商判決除有刑事訴訟法第455 條之4 第1 項第1 款於本訊
    問程序終結前，被告撤銷協商合意或檢察官撤回協商聲請者
    ；第2 款被告協商之意思非出於自由意志者；第4 款被告所
    犯之罪非第455 條之2 第1 項所定得以協商判決者；第6 款
    被告有其他較重之裁判上一罪之犯罪事實者；第7 款法院認
    應諭知免刑或免訴、不受理者情形之一，及違反同條第2 項
    「法院應於協商合意範圍內為判決；法院為協商判決所科之
    刑，以宣告緩刑或2 年以下有期徒刑、拘役或罰金為限」之
    規定者外，不得上訴。
五、如有前項得上訴之情形，若不服本件判決，得自收受判決筆
    錄送達之日起10日內，向本院提出上訴書狀，上訴於第二審
    法院。
中    華    民    國    97    年    4     月    29    日
                  台灣苗栗地方法院刑事第三庭
                            書記官  陳采瑜
                      審判長法  官  柳章峰
以上正本係照原本製作。
                            書記官  陳采瑜
中    華    民    國    97    年    4     月    29    日


司法院資訊處製作；財團法人民間司法改革基金會備份。
